【裁判字號】    89,易,743
【裁判日期】    900907
【裁判案由】    竊盜等
【裁判全文】
臺灣花蓮地方法院刑事判決                        八十九年度易字第七四三號
    公  訴  人  臺灣花蓮地方法院檢察署檢察官
    被      告  己○○
    選任辯護人  林武順
右列被告因竊盜案件，經檢察官提起公訴（八十九年度偵緝字第一二九號），及移送
併辦（八十九年度偵字第二九一一號），本院判決如左︰
    主  文
己○○連續於夜間侵入住宅竊盜，處有期徒刑壹年貳月。
    事  實
一、己○○意圖為自己不法之所有，並基於概括犯意，連續為下列竊盜犯行：(一)、己○○於民國（下同）八十九年二月十四日凌晨時許，無故侵入乙○○位於花蓮市
    ○○路○段三三六號住處，徒手竊取乙○○所有現金新台幣（下同）約四萬餘元
    、錄放影機二台、音響一部、洋酒約十瓶、黑色皮衣一件、洗髮乳、女用手錶、
    些許外幣及乙○○之身份證得逞供為己用（起訴書僅記載為竊取乙○○之身分證
    一枚，容有未明之誤，應予更正）。(二)、己○○復於八十九年四月中旬某日（起
    訴書誤載為八十八年四月間），在花蓮縣吉安鄉黃昏市場旁停車場，見丁○○所
    有停放在該處之機車踏板上置放一只黑色雙層皮包，竟萌生歹念，徒手予以竊取
    得逞。嗣於八十九年五月二十四日上午十一時許（起訴書誤載為八十九年三月二
    十四日），己○○駕駛車號ＦＺ－０三三七號自用小客車行經花蓮縣鳳林鎮○○
    路一五五號前，為警臨檢查獲，並在上揭汽車內扣得丁○○所遭竊之黑色雙層皮
    包（內有筆記本、建築物所有權狀影本等）及乙○○之身分證一枚。其後再經本
    院核發搜索票命警於八十九年十二月三十日前往花蓮縣吉安鄉干城村一二八之三
    號搜索（屋主為甲○○，但己○○曾向甲○○借住於該處），復搜得乙○○所有
    錄放影機一部及外國硬幣多枚。
二、案經花蓮縣警察局鳳林分局（起訴書誤載為吉安分局）報請台灣花蓮地方法院檢
    察署檢察官偵查起訴及移送併案審理。
    理  由
一、訊據被告己○○固坦承於八十九年五月二十四日上午十一時許駕駛汽車行經花蓮
    縣鳳林鎮○○路一五五號前為警臨檢查獲，並在上揭汽車內扣得丁○○所遭竊之
    黑色雙層皮包（內有筆記本、建築物所有權狀影本等）及乙○○之身分證一枚之
    事實，惟矢口否認涉犯上述竊盜犯行，辯稱那些物品都是甲○○給伊的，伊並沒
    有去偷那些東西等語。經查，證人甲○○於本院審理時結證稱：伊並沒有交付上
    述贓物給己○○（見本院卷第六十七頁）。另證人戊○○於本院審理時則結證稱
    伊認識被告，甲○○本來就一直住在鳳林，因為他與被告熟識，而被告平常沒有
    落腳之處，被告就搬進去甲○○干城住處居住，被告是和丙○○住在甲○○干城
    住處，而甲○○是住在鳳林並沒有住在那裡，甲○○並沒有拿過那些贓物給被告
    過等語（見本院八十九年十二月二十九日審判筆錄）。而證人丙○○復結證稱：
    甲○○並沒有交付那些贓物給被告過，伊在甲○○干城住處居住時，有看過被告
    從伊車上拿下那個黑色雙層皮包，放在甲○○干城住處，伊當時有翻一下皮包，
    有看到一些小石頭和證件。大約隔了一天，被告可能拿走了，後來伊就沒有看到
    了，伊知道被告汽車上經常有一些奇奇怪怪的東西，但是如何來就不得而知了，
    吉安干城那裡雖然為甲○○住處，但甲○○都是住在鳳林，干城那裡的房子是甲○○借給伊和被告一起居住的，伊和被告在那裡共同居住一個多月等語（見本院
    八十九年十二月二十九日審判筆錄），顯見甲○○並未交付上述扣案贓物給被告
，故被告所辯上述贓物係甲○○所給付云云，顯係事後飾卸之詞，不足採信。此
    外，並經被害人丁○○、乙○○指訴歷歷，且有贓證物品認領保管收據二紙附卷
    可稽，本件事證明確，被告犯行洵堪認定，應予依法論科。
二、核被告上述犯罪事實(二)部分所犯，係刑法第三百二十條第一項之竊盜罪，另就犯
    罪事實(一)部分所犯，係犯刑法第三百二十一條第一項第一款之夜間侵入住宅竊盜
    罪。被告先後多次竊盜犯行，時間緊接，所犯又係構成要件相同之罪名，顯係基
    於概括犯意反覆而為，為連續犯，應依刑法第五十六條之規定論以罪刑較重之刑
    法第三百二十一條第一項第一款夜間侵入住宅竊盜罪並加重其刑。爰審酌被告之
    素行不佳，前曾有犯罪科刑前科，猶不知悔改，再犯本件竊盜犯行，及其所用手
    段、所生危害、犯罪後之態度等一切情狀，量處如主文所示之刑。（公訴人認被
    告前曾於八十八年八月間因傷害案件經本院判處有期徒刑三月確定，於八十八年
    十一月三十日執行完畢，被告再犯本案，應論以累犯等語。惟查，被告雖前曾於
    八十八年間因傷害案件，經本院於八十八年十一月三十日以八十八年度易字第六
    一五號判處有期徒刑三月，於八十八年十二月三十確定，惟被告係於八十九年九
    月六日易科罰金執行完畢，此有台灣高等法院被告全國前案紀錄表一份在卷足憑
    ，而被告於犯本竊盜案件時，並無受有期徒刑之執行完畢之事由存在，尚無論以
    累犯之適法性，公訴人請本院以累犯論之，容有誤會，應予更正）。
三、公訴人原於起訴書復起訴略謂：被告己○○再於不詳時間及地點，以鐵線銲接於
    十元國幣上，致使不堪行使，嗣於八十九年五月二十四日上午十一時三十分許（
    起訴書誤載為三月二十四日），在鳳林鎮○○里○○路一五五號前為警查獲，並
    查扣已銲接鐵線之十元國幣一枚，因認被告另涉犯妨害國幣懲治條例第五條之罪
    嫌等語。惟查，公訴人於本院審理時已具狀撤回被告此部分之起訴，有撤回起訴
    書一紙附卷可稽，是被告此部分之犯行，即非屬本院所得審判之範圍，爰不另為
    任何裁判之諭知，併此敘明。
四、末查，台灣花蓮地方法院檢察署檢察官另移送併案（八十九年度偵字第二九一一
    號）意旨略以：被告己○○於八十八年三月二十二日二十二時許至三月二十三日
    凌晨一時許之間，在花蓮市○○○街與國盛一街口，見王得隆所有車號ＩＺ－三
    四二０號汽車停放於該處，乃以不詳之工具破壞上述汽車車門，侵入車內竊取王
    得隆所有新光保全公司皮衣外套一件、襯衫一件、身份證、汽機車駕照、台灣中
    小企業銀行提款卡、健保卡、電話聯絡簿等物品得逞。嗣於八十八年三月二十三
    日凌晨一時三分許，持該竊得之提款卡在花蓮市○○路三號台灣銀行旁自動提款
    機提領王得隆之存款一萬元得逞，因認被告復涉犯刑法第三百二十一條第一項第
    三款之竊盜罪、同法第三百三十九條之二之罪嫌等語。惟查，此部分係被告於八
    十八年三月間所為，與本案有罪部分之竊盜犯行時間相距將近一年，顯非基於概
    括犯意反覆為之之行為，尚難認為與本案具有連續犯之裁判上一罪關係，自應予
    以退回由該署檢察官另行偵查為適當之處理，附此敘明。
據上論斷，應依刑事訴訟法第二百九十九條第一項前段，刑法第五十六條、第三百二
十一條第一項第一款，判決如主文。
中      華      民      國    九十      年      九      月      七      日
                              臺灣花蓮地方法院刑事庭
                                  法  官  林  國  泰
右正本證明與原本無異。
如對本判決不服，應於送達後十日內，向本院提出上訴狀。（應抄附繕本）告訴人或
被害人如對於本判決不服者，應具備理由請求檢察官上訴，其上訴期間之計算係以檢
察官收受判決正本之日期為準。
                                  法院書記官
中      華      民      國    九十      年      九      月     十一     日
附錄本判決論罪之法律條文：
刑法第三百二十一條：
犯竊盜罪而有左列情形之一者，處六月以上五年以下有期徒刑：
一、於夜間侵入住宅或有人居住之建築物、船艦或隱匿其內而犯之者。
二、毀越門扇、牆垣或其他安全設備而犯之者。
三、攜帶兇器而犯之者。
四、結夥三人以上而犯之者。
五、乘火災、水災或其他災害之際而犯之者。
六、在車站或埠頭而犯之者。
前項之未遂犯罰之。


司法院資訊處製作；財團法人民間司法改革基金會備份。
